臺灣士林地方法院交通事件裁定　　　　　　　　　　九十一年度交聲字第八九六號
　　原處分機關　臺北巿交通事件裁決所
　　異 議人 即
　　受 處分 人　甲○○
右列異議人因違反道路交通管理處罰條例案件，對於臺北市交通事件裁決所於九十一
年七月二十四日所為之處分（原處分案號：北市裁三字第裁２２─ＡＢＸ４５１００
５號），聲明異議，本院裁定如左：
        主  文
原處分撤銷。
甲○○不罰。
        理  由
一、汽車駕駛人，駕駛汽車經測試檢定有酒精濃度超過規定標準者，處新臺幣（下同
    ）一萬五千元以上六萬元以下罰鍰，並當場禁止其駕駛及吊扣其駕駛執照一年，
    道路交通管理處罰條例第三十五條第一項前段、第一款定有明文。
二、原處分意旨略以：異議人即受處分人甲○○駕駛ＥＴ─七八八號營業小客車，於
    民國（下同）九十一年五月三十日八時十五分許，在台北縣汐止市○○街五十六
    巷一號大坑溪處經警舉發酒精濃度超過規定標準（經酒精測試濃度值為０．三七
    毫克），依違反道路交通管理處罰條例第三十五條第一項第一款規定，處罰鍰一
    萬九千五百元，並吊扣駕駛執照十二個月。
三、受處分人聲明異議意旨則以：伊在九十一年五月三十日凌晨一時三十分許，和二
    位朋友至福山街小屋海產店喝酒時，就將車輛停放在海產店對面，之後都沒有移
    動，後來伊喝醉酒由朋友扶至車上睡覺，朋友並幫伊把泠氣、車門打開，一直到
    警察來叫醒伊之前，伊都沒有開動車輛，伊並非酒後駕駛等語。
四、經查：承辦本案之員警陳秋男到庭證稱：「（問：本件如何查獲？）當時我在巡
    邏，值班警察通知我去現場，值班警察說有一輛計程車喝酒醉，停在馬路。．．
    ．現場時看到他的駕駛座車門打開，左腳跨在車門在睡覺，引擎是發動的，我怕
    影響交通，所以把車門關上。」、「（問：你把受處分人叫起來後，他如何表示
    ？）他說他沒有喝酒，但他引擎有發動，且車子停在路中，所以我認定他是酒後
    駕車，當時車子有開冷氣。」、「（問：查獲地點對面是否有海產店？）是一家
    小屋ＫＴＶ。」、「（問：有無人提到，何時看到這部車停在那裡？）沒有人提
    到。」（見本院九十一年十月七日訊問筆錄），是員警查獲受處分人時，雖車內
    引擎、冷氣打開，但受處分人確係睡覺中由員警叫醒，並非正在駕駛車輛，且該
    停車處對面確有一家「小屋」店，並有受處分人提出當日至「小屋海產店」（位
    台北縣汐止市○○街六十巷二號一樓）消費三千六百元之收銀機統一發票影本一
    紙在卷可參，另參以報案之證人張月霞於警訊中稱：伊當日上午六時五十分許騎
    車經過上址時，發現ＥＴ─七八八號營業小客車停放在馬路中央，駕駛人把車門
    打開、腳放在車門上睡覺，伊因為怕其他車輛撞到所以報警，伊沒有看到駕駛者
    開車或喝酒等語，是依證人所述，其於當日上午六時五十分許發現受處分人之人
    、車狀態，與嗣後八時十五分許員警發現之人、車狀態均一致，足見受處分人在
    該處已睡覺一段時間，且又無人發現受處分人係於飲酒後將該小客車駕駛至上址
    處所，而停車處對面確有一「小屋海產店」，受處分人並有當日消費之統一發票
    ，是受處分人辯稱：至停車處對面店家喝酒後，即上車睡覺，並未移動車輛，直
    到員警叫醒乙節，並非無據，此外，又查無其他證據足以證明受處分人係酒後駕
    車，是不能證明其違反上開規定，原處分未予詳查，遽予裁罰，尚有未洽，本件
    異議為有理由，原處分應予撤銷，另諭知受處分人不罰。至於受處分人違規停放
    小客車是否應另行開單告發，應由原處分機關另行研議。
五、據上論結，應依道路交通案件處理辦法第二十條，裁定如主文。
中      華      民      國      九十一      年    十二    月    二十四  日
                                      臺灣士林地方法院交通法庭
                                          法  官  楊    伶
右正本證明與原本無異。
如不服本裁定應於送達後五日內向本院提出抗告狀。
                                          書記官  趙  彩  彤
中      華      民      國      九十一      年    十二    月    三十一  日
